臺灣板橋地方法院民事判決　　　　　　　96年度訴字第1951號
原　　　告　甲○○
被　　　告　乙○○　　原住台北市大安區○○○路○ 段248巷
　　　　　　　　　　　（
上列當事人間請求侵權行為損害賠償事件，經本院於民國96年12
月13日言詞辯論終結，判決如下：
    主  文
被告應給付原告新臺幣參拾柒萬伍仟零玖拾元，及自民國九十六
年九月二十一日起至清償日止，按年息百分之五計算之利息。
原告其餘之訴駁回。
訴訟費用由被告負擔十分之一，餘由原告負擔。
本判決第一項得假執行。
    事實及理由
一、程序方面：
    本件被告未於言詞辯論期日到場，核無民事訴訟法第386 條
    各款所列情形，爰依原告聲請，由其一造辯論而為判決。
二、原告主張：
  (一)被告於民國95年6 月2 日21時56分許，駕駛車牌號碼8C-839
    5 號自用小客車（下稱系爭小客車），沿臺北縣新莊市○○
    路○○道往板橋方向行駛，行經思源路94巷口，本應注意車
    前狀況，並隨時採取必要安全措施，且該慢車道禁止左轉，
    依當時情形天候晴、夜間有照明、路面乾燥無缺陷、無障礙
    物、視線良好，並無不能注意之情事，竟疏未注意，貿然左
    轉，適有原告騎乘車牌號碼CX6-819 號重機車（下稱系爭機
    車）沿思源路往五股方向行駛至上開路口，遭被告駕駛之系
    爭小客車撞擊，人車倒地，受有左側股骨幹骨折、多處挫傷
    等傷害，爰依侵權行為法律關係提起本訴，請求被告賠償原
    告所受損害。
  (二)茲就原告請求金額說明於下：
    (1)醫療費用：新臺幣（下同）2 萬4,948 元（醫院收據5 張
      ，共1 萬3,370元；其他醫療用品、藥品單據9 紙，1 萬
      1,578 元）2萬4,948元。
    (2)看護費用：原告受傷後，於95年6 月2 日起住院至95年6
      月12日止，住院期間行動不便需由家人照護，以每日2,00
      0 元，10日計共1 萬元。
    (3)勞動能力損失：原告於受傷前任職頂好惠康超，每月工資
      2 萬3,357 元，受傷期間達1 年無法工作，損失工資28萬
      283 元。
    (4)非財產損害賠償：原告於受傷時年僅24歲，有受傷前有安
      定之工作及美好的前途，受傷後腳雖接回，但無法正常行
      走，失去工作，還必需先花費一大筆醫費用，被告則避不
      見面，更逃逸無蹤，原告精神受有極大刺激，痛苦萬分非
      筆墨能形容，此部分爰請求非財產損害賠償400 萬元。
  (三)併為聲明：被告應給付原告432 萬5,231 元，及自起訴狀繕
    本送達翌日（即96年9 月21日）起至清償日止，按年息5%計
    計算之利息。
三、原告主張侵權行為事實，有現場圖、道路交通事故調查報告
    表(一)、(二)各一紙、診斷證明書附卷足資佐證。被告於相關刑
    事案件審理時就系爭車禍之發生乃肇於其於慢車道違規左轉
    之過失所致（即與卷附臺灣省臺北區車輛行車事故鑑定委員
    會鑑定意見書認定果相同）等情，亦未有爭執。是以原告依
    侵權行為法律關係提起本訴，請求被告賠償其因車禍所受損
    害，於法即無不合。
四、按因故意或過失，不法侵害他人之權利者，負損害賠償責任
    ；不法侵害他人之身體或健康者，對於被害人因此喪失或減
    少勞動能力或增加生活上之需要時，應負損害賠償責任；不
    法侵害他人之身體、健康……，被害人雖非財產上之損害，
    亦得請求賠償相當之金額，民法第184 條第1 項前段、第19
    3 條第1 項、第195 條第1 項分別定有明文。茲就原告請求
    之金額臚列說明於后：
  (一)醫療費用：原告主張，其因車禍就醫自費支出醫療費用1 萬
    3,370 元；醫療用品費用1 萬1,578 元，合計2 萬4,948 元
    等情，業據提出醫院收據5 張及其他醫療用品、藥品單據9
    紙為證，原告此部部分請求，應屬有據。
  (二)看護費用：原告主張，其因車禍造成骨折住院，住院期間（
    自95年6 月2 日起至同年月12日止），有請家人看護照料之
    必要，以1 日2,000 元計，合計請求1 萬元等情，業據提出
    診斷證明書一紙為佐，經本院審酌原告係因左側股骨骨幹骨
    折而住院手術治療，於住院期間確有行動不便需人照料之必
    要；且按親屬間之看護，縱因出於親情而未支付該費用，然
    其所付出之勞力，顯非不能以金錢為評價，此種基於身分關
    係之恩惠，自不能加惠於加害人，而應比照一般看護情形，
    認被害人受有相當看護費之損害，命加害人賠償，始符民法
    第193 條第1 項所定「增加生活上需要」之意旨（最高法院
     89年度台上字第1749號判決意旨參照）。而每日2,000元復
    屬合理之報酬（有台北縣住院病患家事服務業職業工會函一
    份附卷可佐），是以原告前開請求，應屬有據。
  (三)勞動能力損失：原告主張，其於受傷前任職惠康百貨股份有
    限公司，每月工資2 萬3,357 元，受傷期間共1 年無法工作
    ，損失工資28萬283 元等情。固據提出扣繳憑單一份為佐。
    惟前開扣繳憑單僅能證明原告於車禍前受僱於惠康公司，平
    均月薪2 萬3,357 元。再經本院依職權函詢行政院衛生署台
    北醫院結果，經該院於96年11月12日以北醫歷字第09600010
    283 號函覆「原告為股骨骨折，手術後宜休養半年，半年後
    應可從事非勞力之工作」等語。經本院調查結果認，原告請
    求半年之無法工作損失，合計14萬142 元（23,357*6=140,
    142） 為有理由，應予准許；逾此部分之請求，則難認已為
    相當之證明而屬無據。
  (四)非財產損害賠償：原告主張，其於受傷時年僅24歲，有受傷
    前有安定之工作及美好的前途，受傷後腳雖接回，但無法正
    常行走，失去工作，還必需先花費一大筆醫費用，被告則避
    不見面，更逃逸無蹤，原告精神受有極大刺激，痛苦萬分非
    筆墨能形容，此部分爰請求非財產損害賠償400 萬元。經本
    院審酌原告為專科畢業，未婚，車禍時輔24歲，於車禍受傷
    前任職於惠康百貨股份有限公司，每薪資約2 萬餘元；因本
    件車禍受有左側股骨幹骨骨折、多處挫傷等傷害（並有警訊
    筆錄、扣繳憑單及診斷證明書各1 份附卷可查）；被告為高
    中畢業、從事餐飲業、家境小康、離婚（有警訊筆錄及個人
    基本資料查詢結果一份在卷可查）等兩造之教育、經濟狀況
    、家庭狀況、本件侵權行為發生之原因、造成之結果等一切
    情狀，認原告請求賠償20萬元，為妥適，應予准許，逾此部
    分之請求則屬過巨，應予駁回。
五、綜上論述，原告依據侵權行為法律關係請求被告給付原告37
    萬5,090 元（24,948+10,000+140,142+200,000= 375,090）
    ，及自96年9 月21日起至清償日止，按年息5%計算之利息，
    為有理由，應予准許；逾此部分之請求，則屬無據，應予駁
    回。
六、本件原告勝訴部分，所命給付金額未逾50萬元，爰依職權宣
    告假執行。
結論：原告之訴為一部有理由、一部無理由，依民事訴訟法第38
5 條第1 項前段、第79條、第389 條，判決如主文。
中　　華　　民　　國　　96　　年　　12　　月　　27　　日
                  民事第一庭    法　官　黃信滿
以上正本係照原本作成
如對本判決上訴，須於判決送達後20日內向本院提出上訴狀
中　　華　　民　　國　　96　　年　　12　　月　　27　　日
                            書記官　林月蓉
